臺灣板橋地方法院交通事件裁定　　　　94年度交聲字第785 號
原處分機關　臺北市交通事件裁決所
異　議　人
即受處分人　甲○○
上列受處分人因違反道路交通管理處罰條例事件，對於臺北市交
通事件裁決所於民國94年4 月14日所為之處分（原處分案號：北
市裁三字第裁22-AY0000000號）聲明異議，本院裁定如下：
    主　文
異議駁回。
    理  由
一、異議意旨略以：本件異議人即受處分人甲○○所有之車號DU
    O-962 號輕型機車，於民國（下同）92年3 月4 日上午10時
    26分許，在臺北市○○○道，經警舉發機車行駛禁行車道。
    惟違規地點是迴轉道口，但前方路口並未標示機車禁行機車
    ，而「禁行機車」的字樣就在迴轉道口的地上，則行經該迴
    轉道時將勢必會行駛在有「禁行機車」字樣的車道上，應為
    標線設置不當，為此不服，爰依法聲明異議，請求撤銷原處
    分云云。
二、汽車駕駛人，爭道行駛有機器腳踏車，不在規定車道行駛者
    ，處新臺幣（下同）600 元以上1800以下罰鍰；而汽車駕駛
    人，有第45條情形者，除應依原條款處罰鍰外，並予記違規
    點數1 點，道路交通管理處罰條例第45條第13款、第63條第
    1 項第1 款分別定有明文。
三、經查：本件異議人甲○○所有之車號DUO-962 號輕型機車，
    於92年3 月4 日上午10時26分許，在臺北市○○○道，因「
    不在規定車道行駛（機車行駛禁行車道）」之違規，經警拍
    攝照片逕行舉發等情，此有違規查詢報表1 紙在卷可稽，並
    經舉發機關即臺北市政府警察局萬華分局復查無誤，有該局
    94年4 月1 日北市警萬分交字第09431287100 號函1 件附卷
    可佐，且異議人對於駕駛前揭機車於上述時、地，不在規定
    車道行駛（行駛禁行車道）之客觀事實並不爭執，堪認異議
    人於上述時、地確有不在規定車道行駛之違規情事無訛。異
    議人雖執前開情詞置辯，然查，異議人所有之車號DUO-962
    號輕型機車於上述時、地有駛入設置有禁行機車標線車道之
    事實，有原採證照片1 幀附卷可稽，灼然甚明。觀諸該幀採
    證照片所示，該舉發地點係劃設有多車道之路段，於異議人
    所有之機車右側有足夠之車道空間可供機車行駛，此自採證
    照片上尚有其他機車行駛於其右側之未劃設禁行機車標線之
    車道之景況自明。且依道路交通標誌標線號誌設置規則第4
    條規定：標誌、標線、號誌之設置、養護及號誌之運轉，由
    主管機關依其管轄辦理之，則本件標誌、標線於該路面之設
    置，乃用以將道路通行權指定給車輛駕駛人與行人，管制其
    行止之交通管制設施，顯有主管機關對於系爭路段依當地之
    實際路況、行車流量、交通安全之情況，而作禁制、警告、
    指示及遵行時間之標誌、標線措施，乃屬行政機關之適法合
    理之行政裁量範圍，原則上洵非法院所得介入，故交通標線
    之設置是否合理、是否便於駕駛人駕駛之問題，與本件異議
    人是否違法無涉。再者交通標誌、標線、號誌之指示、警告
    、標制等設置，具有公示、公信之效果，且為維護交通秩序
    ，汽、機車分流實有其必要，機車應依規定車道行駛，如違
    規行駛快車道，勢必影響車流與機車騎士之安全，異議人為
    合法領有駕駛執照之人，其駕駛車輛自應隨時注意各路段所
    設立之標誌、標線並遵行之，不得以該路口標誌、標線之設
    置有不當而得免其責任，異議人所辯容非有理。本件徵諸原
    採證照片所示，事證明確，異議人駕駛前揭機車於上述時、
    地，行駛禁行車道之違規事實洵堪認定。從而原處分機關據
    以援引道路交通管理處罰條例第45條第13款（贅引第1 項）
    、第63條第1 項第1 款規定，裁處異議人罰鍰600 元，並記
    違規點數1 點，核無不當。本件異議為無理由，應予駁回。
據上論斷，應依道路交通案件處理辦法第19條，裁定如主文。
中　　華　　民　　國　　94　　年　　6 　　月　　27　　日
                  交通法庭  法　官  陳  靜  茹
以上正本證明與原本無異。
如不服本裁定，應於送達後5日內，向本院提出抗告狀。
                            書記官　廖  美  紅
中　　華　　民　　國　　94　　年　　6 　　月　　28　　日
